臺灣嘉義地方法院刑事裁定             100年度撤緩字第92號
聲  請  人  臺灣嘉義地方法院檢察署檢察官
受  刑  人  侯萬發
上列聲請人因受刑人竊盜案件，聲請撤銷緩刑之宣告（一百年度
執保字第四九號），本院裁定如下：
    主  文
侯萬發之緩刑宣告撤銷。
    理  由
一、聲請意旨略稱：受刑人侯萬發因竊盜案件，前經本院於民國
    一百年二月二十三日以一百年度朴簡字第四六號判處有期徒
    刑六月，如易科罰金，以新臺幣一千元折算一日，緩刑二年
    ，並應於判決確定之日起一年內，向指定之政府機關、政府
    機構、行政法人、社區或其他符合公益目的之機構或團體，
    提供四十小時之義務勞務，緩刑期間付保護管束確定在案。
    惟受刑人經臺灣嘉義地方法院檢察署囑託戶籍地之臺灣桃園
    地方法院檢察署代執行傳喚未到案，復經臺灣嘉義地方法院
    檢察署多次傳拘到案供稱其實際居住地址為嘉義縣朴子市
    溪里六鄰溪口六二號，要將戶籍遷至現居住地報到執行保
    護管束及四十小時之義務勞務，如一個月內未遷戶籍並向臺
    灣嘉義地方法院檢察署報到，願讓該署向法院聲請撤銷緩刑
    執行有期徒刑六月，然受刑人迄今仍未遷戶籍，且未向臺灣
    嘉義地方法院檢察署報到，其違反保護管束應遵守之事項，
    情節重大，爰依保安處分執行法第七十四條之二第二款、第
    七十四條之三第一項規定，聲請撤銷其緩刑宣告等語。
二、按受保護管束人在保護管束期間內，應遵守左列事項：「一
    、保持善良品行，不得與素行不良之人往還。二、服從檢察
    官及執行保護管束者之命令。三、不得對被害人、告訴人或
    告發人尋釁。四、對於身體健康、生活情況及工作環境等，
    每月至少向執行保護管束者報告一次。五、非經執行保護管
    束者許可，不得離開受保護管束地；離開在十日以上時，應
    經檢察官核准」；受保護管束人違反前條各款情形之一，情
    節重大者，檢察官得聲請撤銷保護管束或緩刑之宣告，保安
    處分執行法第七十四條之二、第七十四條之三第一項分別定
    有明文。
三、經查：受刑人侯萬發前因竊盜案件，前經本院於一百年二月
    二十三日以一百年度朴簡字第四六號判處有期徒刑六月，如
    易科罰金，以新臺幣一千元折算一日，緩刑二年，並應於判
    決確定之日起一年內，向指定之政府機關、政府機構、行政
    法人、社區或其他符合公益目的之機構或團體，提供四十小
    時之義務勞務，緩刑期間付保護管束，於一百年三月二十八
    日確定在案，嗣經臺灣嘉義地方法院檢察署以執行傳票通知
    受刑人於一百年五月三日上午十時至該署報到，該傳票交付
    郵政機關於一百年四月二十一日寄送至受刑人陳報居所地址
    即嘉義縣朴子市溪里六鄰溪口六二號，由受刑人本人收
    受，有本院一百年度朴簡字第四六號判決（見本院卷第五至
    八頁）及臺灣嘉義地方法院檢察署送達證書（見本院卷第一
    ○頁）在卷可參，嗣因受刑人未如期於一百年五月三日至臺
    灣嘉義地方法院檢察署報到，該署乃囑警拘提受刑人到案，
    受刑人於一百年五月十八日經警執行拘提至臺灣嘉義地方法
    院檢察署，向該署檢察官陳稱：願將戶籍遷至現居所地，再
    向臺灣嘉義地方法院檢察署報到等語，有臺灣嘉義地方法院
    檢察署檢察官拘票（見本院卷第一三頁）、報告書（見本院
    卷第一四頁）及訊問筆錄（見本院卷第一七、一八頁）附卷
    可稽。再經臺灣嘉義地方法院檢察署以執行傳票通知受刑人
    於一百年七月十一日上午十時至該署報到，該傳票交付郵政
    機關於一百年六月二十五日寄送至受刑人陳報之上開居所地
    址，由受刑人本人收受，有臺灣嘉義地方法院檢察署送達證
    書在卷可參（見本院卷第二二頁），嗣因受刑人未如期於一
    百年七月十一日至臺灣嘉義地方法院檢察署報到，該署乃囑
    警拘提受刑人到案，受刑人於一百年七月二十二日經警執行
    拘提至臺灣嘉義地方法院檢察署，向該署檢察官陳稱：未居
    住在桃園戶籍地址，要在嘉義執行保護管束及義務勞務，願
    將戶籍遷至現居所地，再向臺灣嘉義地方法院檢察署報到，
    如未遷戶籍，且一個月未向該署報到，願讓該署向法院聲請
    撤銷緩刑宣告後執行有期徒刑六月等語，有臺灣嘉義地方法
    院檢察署檢察官拘票（見本院卷第二五頁）、報告書（見本
    院卷第二六頁）及訊問筆錄（見本院卷第二八、二九頁）附
    卷可稽。臺灣嘉義地方法院檢察署復囑託臺灣桃園地方法院
    檢察署代為執行受刑人之保護管束，嗣經臺灣桃園地方法院
    檢察署以該署檢察官執行保護管束命令及執行傳票通知受刑
    人於一百年七月二十八日上午十時至臺灣桃園地方法院檢察
    署報到，該執行保護管束命令及傳票囑警於一百年七月十三
    日送達至受刑人陳報戶籍地址即桃園縣八德市○○里○○鄰
    ○○街一三八巷七號三樓，因當場未獲會晤本人，亦無受領
    文書之同居人或受雇人，乃寄存於轄區桃園縣政府警察局八
    德分局以為送達，有臺灣桃園地方法院檢察署檢察官執行保
    護管束命令（見本院卷第三三頁）及臺灣桃園地方法院檢察
    署送達證書（見本院卷第三五頁）在卷可參，惟受刑人仍未
    如期到案報到，致臺灣桃園地方法院檢察署無法代為執行保
    護管束，有臺灣桃園地方法院檢察署一百年八月五日桃檢秋
    申一○○執保助六一字第○六六四一六號函在卷可佐（見本
    院卷第三○頁），足見受刑人於付保護管束期間，未服從檢
    察官命令，且未履行其向檢察官所陳願將戶籍遷至上開居所
    地址，並向臺灣嘉義地方法院檢察署報到等事項，是受刑人
    違反上開保安處分執行法之規定情節確屬重大。故聲請人上
    開聲請自屬有據，自應撤銷受刑人上開緩刑之宣告。
四、依刑事訴訟法第四百七十六條、第二百二十條，裁定如主文
    。
中    華    民    國   100    年    9     月    16    日
                  刑事第三庭    法  官  鄭雅文
以上正本證明與原本無異。
如不服本裁定，應於送達後五日內，向本院提出抗告狀（應附繕
本）。
中    華    民    國   100    年    9     月    16    日
                                書記官  潘宜伶